臺灣臺北地方法院刑事判決　　　　　　　 94年度易字第655號
公　訴　人　臺灣臺北地方法院檢察署檢察官
被　　　告　乙○○
上列被告因竊盜案件，經檢察官聲請簡易判決處刑（94年度偵字
第6639號），本院認不宜以簡易判決處刑，改依通常程序處理並
判決如下：
    主  文
乙○○攜帶兇器竊盜，處有期徒刑陸月，如易科罰金，以參佰元
折算壹日。緩刑貳年。活動扳手壹支沒收。
    事  實
一、乙○○為「雲頂專業水電公司」之負責人，其因所承包房屋
    水電工程急於完工交屋，竟意圖為自己不法之所有，於民國
    （下同）94年3月28日16時許，前往臺北市松山區○○○路98
    號大樓樓頂，持客觀上足以為凶器之活動扳手一支，竊取甲
    ○○所有該棟9樓及9樓之1房屋之水表2個（編號B00000000
    、B00000000號），得手後，將之分別安裝於臺北市大同區
    ○○○路138號3樓之1、3樓之2房屋之頂樓。嗣經警據報後
    ，通知乙○○到場說明，當場在其騎乘之車號BBR－787號重
    型機車之置物箱，扣得上開水表2個。
二、案經甲○○訴由臺北市政府警察局大同分局報請臺灣臺北地
    方法院檢察署檢察官聲請簡易判決處刑。
    理  由
一、上揭取走水錶之事實，業據被告乙○○於偵審中坦承不諱，
    核與告訴人甲○○於警詢中指訴之情節相符，並有臺北市政
    府警察局大同分局雙連派出所警員偵查報告、臺北市自來水
    事業處水費收據、贓物認領保管單等件及照片20張在卷可稽
    。被告雖辯稱為使用竊盜云云，惟查被告取走告訴人所有之
    水表，而裝置於他處，其使用並非短暫時間，而為長時期之
    使用，且該期間所產生之自來水費用，仍由告訴人所負擔，
    足證被告並非僅具有使用意圖，而係為自己不法所有之意圖
    。是被告所辯，無非事後卸責之詞，不足採信。本件事證明
    確，被告犯行洵堪認定，應予依法論科。
二、核被告所為，係犯刑法第321條第1項第3款之加重竊盜罪。
    爰審酌被告因貪圖一時便利，而有本件犯行，惟所竊水表已
    由被害人領回，且已與被害人達成和解，有和解書影本一份
    附卷可按等一切情狀，量處如主文所示之刑，並諭知易科罰
    金之折算標準，以示懲儆。又被告未曾受有期徒刑以上刑之
    宣告，有台灣高等法院被告前案紀錄表一件在卷可證，因一
    時失慮，致罹刑典，其經此教訓自應知所警惕，應無再犯之
    虞，是所宣告之刑，本院認以暫不執行為適當，併予緩刑二
    年，以勵自新。
三、又被告所有供犯罪所用之活動扳手一支，雖未扣案，惟不能
    證明其已滅失不存在，仍應依法宣告沒收。
四、據上論斷，爰依刑事訴訟法第299條第1項前段、第452條，
    刑法第321條第1項第3款、第41條第1項前段、第38條第1項
    第2款、第74條第1款，罰金罰鍰提高標準條例第1條前段、
    第2條，判決如主文。
中　　華　　民　　　國　　94　　年　　7　　月    29   日
                  刑事第三庭  審判長法  官  劉 慧 芬
                                    法  官  歐陽漢菁
                                    法  官  邱    琦
以上正本證明與原本無異。
如不服本判決，應於判決送達後10日內，向本院提出上訴狀。
                                    書記官  林素霜
中　　華　　民　　國　　94　　年　　8 　　月　　1 　　日
附錄本案論罪科刑法條：
刑法第321條
犯竊盜罪而有左列情形之一者，處六月以上、五年以下有期徒刑
：
一  於夜間侵入住宅或有人居住之建築物、船艦或隱匿其內而犯之
    者。
二  毀越門扇、牆垣或其他安全設備而犯之者。
三  攜帶兇器而犯之者。
四  結夥三人以上而犯之者。
五  乘火災、水災或其他災害之際而犯之者。
六  在車站或埠頭而犯之者。
前項之未遂犯罰之。
